# 关于企业会计准则讲解 2010 的版本

提问人：松虚子 时间：2012-1-2 23:22:42
这几天在拿注会的 2011 和企业会计准则讲解 2010 对比看，产生一个问题，印象中企业会计准则讲解 2010 好像有两个版本，不知是否有记错。哪位同仁如果有最终版的企业会计准则讲解 2010 能否发一份电子版，先谢了！

回答人：chenyiwei
企业会计准则2010word（完整版带目录）（老板 43 页已修改）.rar
(705.2 KB, 下载次数: 909)
2012-1-3 09:34 上传
网上《讲解 2010 》的电子版很多，这是其中一个，标明“第 43 页已修改”的。供参考。